DWI ARMANDHANI

Full-Stack Developer

Bandung | +62 857 2181 3979 | dwiar55.arman@gmail.com

LinkedIn: www.linkedin.com/in/dwiarmandhani

GitHub: https://github.com/dwiarmandhani

Website: https://thisisdwi.com

RINGKASAN

Saya adalah Full Stack Developer berpengalaman selama 2 tahun dengan keterampilan Bahasa pemrograman PHP, Javascript beserta frameworknya. Memahami GIT, server, bahasa HTML, CSS dan Flutter Mobile Developer. Dengan berbekal kemampuan analitis dan komunikasi yang baik, saya juga suka bekerja dalam tim lintas fungsi untuk mencapai tujuan proyek.

Selama karier saya, saya telah berhasil menyelesaikan berbagai proyek, termasuk aplikasi permainan edukasi kimia, Simulasi Virtual Reality pembuatan E-KTP, dan pembuatan situs web profil perusahaan. Saya juga berperan penting dalam mengembangkan marketplace produk halal di Indonesia, memastikan transaksi yang aman dan handal.

Selama 5 tahun mendatang, saya berkomitmen untuk terus tumbuh sebagai seorang Software Engineer dan mengaplikasikan keterampilan saya dalam proyek-proyek bermakna yang memberikan dampak positif bagi masyarakat. Saya bersemangat untuk berkontribusi lebih lanjut di bidang pengembangan perangkat lunak.

PENGALAMAN

PT. Halal Pedia Indonesia - Bandung, Indonesia

Full-Stack Developer (Oktober 2022 - saat ini)

- Membangun fitur review/ulasan produk.
- Membangun fitur Chat pengguna dan toko.
- Mengintegrasikan Payment Gateway xendit.
- Mengintegrasikan Payment Gateway DANA.
- Membangun fitur Notifikasi.
- Memperbaiki dan mengembangkan fitur yang telah ada, seperti tambah produk, tampilan product list dan checkout pembayaran.
- Familiar dengan Rabbit MQ, cron API
- Familiar dengan HTML, CSS, Javascript, RestFul API, PHP Framework.

SAPTALOKA DIGITAL - Bandung, Indonesia

Front-end Flutter Developer (Januari 2022 – Oktober 2022)

- Membangun tampilan website company profile berdasarkan kebutuhan Client.
- Membangun Aplikasi Game pembelajaran Kimia berdasarkan konsep metode Waterfall, mulai dari tahapan memahami Requirement hingga Maintenance aplikasi.
- Berkolaborasi dengan tim UI/UX dalam pengembangan website Company Profile.

CV Jundi Kreatif - Bandung, Indonesia

System Analyst & Project Manager (Agustus 2019 - Desember 2020)

- Membuat Flowchart berdasarkan requirement project yang akan dibangun dan memastikan Flowchart Final tidak ada revisi minor atau major sebelum berhubungan dengan tim Developer.
- Membuat Mockup Website atau aplikasi berdasarkan Flowchart aplikasi yang akan dibangun.
- Membuat Dokumentasi Aplikasi yang telah dibangun untuk keperluan edukasi aplikasi yang dibangun kepada calon user.
- Memastikan timeline project berjalan sesuai kesepakan dan mencari Solusi ketika project menemui kendala.

PENDIDIKAN

POLITEKNIK TEDC BANDUNG (2017 - 2021)

D4 Teknik Informatika - IPK 3,56

SERTIFIKASI

- Microsoft Office Specialist
- CCNA Routing & Switching
- Alibaba Cloud Certification Developed Application with Alibaba Cloud
- Codepolitan Sertifikat Kelas Belajar Bootstrap CSS Framework
- Dicoding Belajar Dasar Pemrograman JavaScript
- Codepolitan Sertifikat Kelas Belajar Dasar CSS
- Codepolitan Sertifikat Kelas Membangun RESTful API dengan Laravel 6

KEMAMPUAN

- HTML, CSS, JavaScript
- Flutter
- PHP
- MY SQL
- Design Thinking
- Project Management
- System Analyst
- Public Speaking
- Team Work